臺灣高等法院高雄分院刑事判決
　　上　訴　人　台灣高雄地方法院檢察署檢察官
　　被　　　告　丁○○
上列上訴人因被告竊盜案件，不服臺灣高雄地方法院93年度易字
第1160號中華民國93年10月25日第一審判決（起訴案號：臺灣高
雄地方法院檢察署93年度偵字第12581 號），提起上訴 (移送併
辦案號：台灣高雄地方法院檢察署93年度偵字第18934 號)，本
院判決如下：
    主  文
原判決撤銷。
丁○○連續攜帶兇器毀越安全設備於夜間侵入住宅竊盜，處有期
徒刑貳年捌月。扣案之手套壹雙，萬用鉗、老虎鉗、六角扳手、
螺絲起子各壹支，均沒收。
    事  實
一、丁○○基於意圖為自己不法之所有之概括犯意，自民國92年
    9 月起，為下列竊盜行為：
  (一)民國92年9 月間某日之日間，侵入戊○○位於台南市○區○○街229 巷28弄8 號1 樓之住處（無故侵入他人住宅部分未
    據告訴），竊取己○○之
    一誠之汽、機車駕駛執照、各式信用卡4 張。
  (二)92年11月21日上午7 時許，侵入台南市○○路205 巷13號林
    子淵住處（無故侵入他人住宅部分未據告訴），竊取林子淵
    所有之古董相機5 台 (HASSELBLAD 500C 機身1 台、蘇聯
    LUBITEL166相機1 台、柯達EKC 古董相機1 台、柯達620 古
    董相機1 台、POLAROIO360 拍立得相機一台)及LECIA三角架
     (小型)1 支 、LPL2002 三向雲台1 支。
  (三)92年12月23日夜間某時，沿台南市○區○○路232 巷17弄43
    號之防火巷，攜帶屬其所有客觀上足以危害人之生命身體，
    依社會通常觀念可供兇器使用之萬用鉗，剪斷乙○○位於該
    弄43號住處之鐵窗，越窗侵入其內竊取金佛像1 尊、骨董相
    機1 只、骨董茶葉罐2 只、古董鈔票等物。
  (四)93年1 月13日夜間某時，以翻越後門廁所氣窗之方式，侵入
    庚○○位於台南市○區○○○路2 段41巷37號住處，竊取庚○○所有之
    話1支、綠寶石戒指1只、現金新台幣（下同）10,000元。
  (五)93年2 月23日凌晨，侵入張豐州位於台南市○區○○路288
    號之「信達機車行」於夜間並無人居住之營業處所內，竊取
    張豐州置於其內之不詳名稱刀械1 把。
  (六)93年4 月6 日夜間至翌日凌晨，攜帶其所有客觀上足以危害
    人之生命身體，依社會通常觀念可供兇器使用之螺絲起子1
    支，以從防火巷後門窗戶踰越爬入之方式，侵入壬○○位於
    台南市○區○○路267 號之「遊戲學堂補習班」，於夜間並
    無人居住之營業處所內，竊取置於其內之電腦主機及液晶螢
    幕各2 台、現金30,000元、電子辭典1 只、紅背包3 個。
  (七)93年5 月8 日夜間至翌日凌晨，另攜帶屬其所有客觀上足以
    危害人之生命身體，依社會通常觀念可供兇器使用之螺絲起
    子1 支，以從大門上方空隙踰越爬入之方式，侵入甲○○位
    於台南市○區○○路332 號之無人居住之辦公室內，竊取其
    內之電腦主機、DVD 放影機各1 台。
  (八)93年5 月11日夜間至翌日凌晨，攜帶屬其所有客觀上足以危
    害人之生命身體，依社會通常觀念可供兇器使用之萬用鉗，
    剪斷鐵窗，侵入辛○○所營之台經南市○區○○路3 段66巷
    66 號 之「瑪姬漫畫屋」於夜間並無人居住之營業處所內，
    竊取其內現金8,000 元及雷射唱盤音響1 台。
  (九)93年5 月12日夜間至翌日凌晨，侵入丙○○位於台南市○區
    ○○路3 段66巷66號2 樓之「立丞科學教室」於夜間並無人
    、腳踏車1 輛、行動電話1 支。
  (十)93年5 月28日日間，攜帶屬其所有客觀上足以危害人之生命
    身體，依社會通常觀念可供兇器使用之萬用鉗，剪斷門鎖，
    侵入癸○○所經營位於台南市○區○○路136 號之「鴻碩文
    理補習班」於夜間並無人居住之營業處所內，竊取其內之數
    位相機、遊戲主機、電腦主機、遊戲光碟各1 台。
  (十一)93年5 月30日夜間至翌日凌晨，侵入余淑芳所經營位於台南
    市○區○○路375 號之「住商不動產東寧店」二樓於夜間並
    無人居住之營業處所內，竊取筆記型電腦、數位相機各兩台
    、行動電話5 支、PDA 1 台、現金44,600元、名牌背包1 個
    。
    扣押屬丁○○所有，供犯竊盜所用之手套1 雙、萬用鉗、老
    虎鉗、六角扳手、螺絲起子各1 支。
二、案經台南市警察局第一分局報請台灣台南地方法院檢察署檢
    察官呈請台灣高等法院檢察署令轉臺灣高雄地方法院檢察署
    檢察官偵查起訴及移送併辦。
    理  由
一、按被告以外之人（包括證人、鑑定人、告訴人、被害人及共
    同被告等）於審判外之陳述雖不符刑事訴訟法第159 條之1
    至之4 等四條之規定，而經當事人於審判程序同意作為證據
    ，法院審酌該言詞陳述或書面陳述作成時之情況，認為適當
    者，亦得為證據；當事人、代理人或辯護人於法院調查證據
    時，知有刑事訴訟法第159 條第1 項不得為證據之情形，而
    未於言詞辯論終結前聲明異議者，視為有前項之同意，同法
    第159 條之5 定有明文。立法意旨在於傳聞證據未經當事人
    之反對詰問予以核實，原則上先予排除。惟若當事人已放棄
    反對詰問權，於審判程序中表明同意該等傳聞證據可作為證
    據；或於言詞辯論終結前未聲明異議，基於尊重當事人對傳
    聞證據之處分權，及證據資料愈豐富，愈有助於真實發見之
    理念，且強化言詞辯論主義，使訴訟程序得以順暢進行，上
    開傳聞證據亦均具有證據能力。本件證人即被害人戊○○、
    林子淵、庚○○、乙○○、張豐州、壬○○、甲○○、辛○○、丙○○、癸○○、余淑芳固均曾於警詢中為陳述，其性
    質雖屬傳聞證據，惟其未再於法院審理中為陳述，且查無符
    合同法第159 條之1 至之4 等前四條之情形，其等所為之上
    開警詢筆錄內容，業經當事人於本院審判程序同意作為證據
    ，依上開規定，是其於警詢中之證言應具有證據能力。
二、訊據被告丁○○坦承連續竊盜不諱，核與證人即被害人戊○○、林子淵、乙○○、庚○○、張豐州、壬○○、甲○○、
    辛○○、丙○○、癸○○、余淑芳於警詢中證述住處或營業
    處所遭竊之情節相符，並有戊○○、林子淵、乙○○、庚○○、張豐州、壬○○、辛○○、丙○○、癸○○、余淑芳之
    贓物認領保管收據10件 (見警卷第22-30 頁、臺灣高雄地方
    法院檢察署93年度偵字第12581 號偵查卷第22 、24 頁、台
    灣板橋地方法院檢察署92年度偵字第21369 號卷第16頁)在
    卷足憑，及手套1 雙、萬用鉗、老虎鉗、六角扳手、螺絲起
    子各1 支扣案可稽，被告之自白與事實相符，本件事證明確
    ，被告犯行洵堪認定，應予依法論科。
三、查扣案之萬用鉗、老虎鉗、六角扳手、螺絲起子等物，均為
    堅硬之鐵器，客觀上足以危害人之生命身體，依社會通常觀
    念可供兇器使用之工具。又氣窗、鐵窗均屬建築物防閑設施
    之一種，為安全設備。被告前揭犯罪事實「(一)、(二)、(五)、(九)
    、(十一)」部分，係犯刑法第320 條第1 項之竊盜罪，事實「(三)
    」部分，係犯刑法第321 條第1 項第1 、2 、3 款之加重竊
    盜罪，事實「(四)」部分，係犯刑法第321 條第1 項第1 、2
    款之加重竊盜罪，事實「(六)、(七)、(八)、(十)」部分，係犯刑法
    第321 條第1 項第2 、3 款之加重竊盜罪，被告丁○○先後
    多次竊盜，或犯普通竊盜罪，或犯加重竊盜罪，加重條件不
    一，但其時間緊接，手法相同，觸犯犯罪構成要件相同之罪
    名，顯係基於概括犯意為之，為連續犯，應依刑法第56條之
    規定，論以一罪，依攜帶兇器毀越安全設備於夜間侵入住宅
    竊盜罪處斷，並加重其刑。檢察官雖僅就事實「(一)」、「(三)
    」至「(十一)」之犯罪行為起訴，餘者未於起訴書中及，但連
    續犯為裁判上一罪，檢察官就犯罪事實一部起訴，依刑事訴
    訟法第267 條規定，其效力及於全部，法院自屬有權全部審
    判。
四、原審為科刑之判決，固非無見，惟原判決對於屬起訴效力所
    及而未於起訴書中明之犯罪事實「(二)」部分，不及審酌，
    自有未洽，檢察官上訴意旨執此指摘原判決不當，並移送併
    辦，為有理由，原判決即屬無可維持，應由本院撤銷改判，
    爰審酌被告年輕力壯，竟不思循正當途徑賺取金錢，竟多次
    攜帶兇器，毀越安全設備，於夜間侵入住宅竊盜，其心態顯
    有偏差，影響社會治安及人民生命、身體、居住安全非輕，
    且被告先後多次竊盜犯行時間間隔短暫，嚴重侵害財產法益
    ，惡性非輕等一切情狀，量處如主文所示之刑 (原審審酌之
    範圍較小，檢察官上訴移送併辦之後，本院審酌之範圍較大
    ，自應量處較原審為重之刑)， 以資懲儆。又扣案之手套1
    雙、萬用鉗、老虎鉗、六角扳手、螺絲起子各1 支，係被告
    丁○○所有並供犯罪所用之物，業經被告供明在卷，爰依刑
    法第38條第1 項第2 款之規定，併予宣告沒收。另公訴人於
    93年9 月6 日原審審理時雖以：被告丁○○有竊盜犯罪之習
    慣，聲請法院在判處被告罪刑之同時，依竊盜犯贓物犯保安
    處分條例規定，諭知被告入勞動場所強制工作。然按刑法上
    規定之犯罪習慣，係指犯罪已成為日常之慣性行為，而認定
    竊盜犯有無犯罪習慣，固為事實審法院之職權，但行為人之
    犯罪成為習慣，在客觀上有於較長之一段時間內反覆為多次
    犯罪行為之情狀，是以犯罪之次數多寡及犯罪時間之長短，
    應為認定有無犯罪習慣之重要因素，事實審法院在認定行為
    人有無犯罪習慣時，對行為人犯罪之次數及賡續之時間等情
    況，如未以之作為認定之依據，則其職權之行使，難謂適法
    （最高法院79年度台上字第4255號、73年度台上字第981 號
    判決意旨參照）。查被告丁○○前因竊盜案件，曾經判處有
    期徒刑3 年確定，有台灣高等法院被告全國前案紀錄表可按
    ，然該次竊盜行為之時間，係在83年間，而被告丁○○於88
    年11月8 日假釋出獄後，間隔約3 年，始再度犯本次竊盜案
    件，是從其犯罪時間、次數觀之，顯與一般慣竊之懶惰成習
    ，長期間且有計劃一再多次數而以犯罪成為日常習慣之情形
    有所不同，是其應屬一時貪念所為之犯罪行為，而非有犯罪
    習慣之人，爰不諭知於刑之執行前，令入勞動場所強制工作
    ，附此敘明。另被告侵入張豐州位於台南市○區○○路288
    號之「信達機車行」無人居住之營業處所內，所竊取不詳名
    稱刀械一把，因非被告所有且未扣案，無從鑑定是否為管制
    刀械，依罪疑惟輕之法理，應認非屬槍砲彈藥刀械管制條例
    第4 條第1 項第3 款之刀械，亦無庸加以沒收。
據上論斷，應依刑事訴訟法第369 條第1 項前段、第364 條、第
299 條第1 項前段，刑法第56條、第321 條第1 項第1 款、第2
款、第3 款、第38條第1 項第2 款，判決如主文。
本案經檢察官邱榮藏到庭執行職務。
中　　華　　民　　國　　94　　年　　2 　　月　　22　　日
                  刑事第二庭    審判長法　官  林正雄
                                      法　官  黃壽燕
                                      法　官  陳啟造
以上正本證明與原本無異。
不得上訴。
中　　華　　民　　國　　94　　年　　2 　　月　　22　　日
　　　　　　　　　　　　　　　　　　　書記官  黃琳群
附錄本件判決論罪科刑法條：
刑法第321條
犯竊盜罪而有左列情形之一者，處6 月以上、5 年以下有期徒刑
：
一  於夜間侵入住宅或有人居住之建築物、船艦或隱匿其內而犯
    之者。
二  毀越門扇、牆垣或其他安全設備而犯之者。
三  攜帶兇器而犯之者。
四  結夥三人以上而犯之者。
五  乘火災、水災或其他災害之際而犯之者。
六  在車站或埠頭而犯之者。
    前項之未遂犯罰之。
